【裁判字號】    94,訴,663
【裁判日期】    950621
【裁判案由】    違反槍砲彈藥刀械管制條例
【裁判全文】
臺灣屏東地方法院刑事判決               94年度訴字第663號
公  訴  人  臺灣屏東地方法院檢察署檢察官
被      告  乙○○
                    （現於臺灣屏東監獄另案執行中）
選任辯護人  周春米律師
被      告  丙○○
指定辯護人  張瓊文律師
上列被告等因違反槍砲彈藥刀械管制條例案件，經檢察官提起公
訴（92年度偵緝字第252 號、94年度偵字第180 號），本院判決
如下：
    主  文
乙○○未經許可，販賣可發射子彈具有殺傷力之改造手槍，處有
期徒刑陸年陸月，併科罰金新臺幣拾萬元，罰金部分如易服勞役
，以銀元佰元即新臺幣玖佰元折算壹日。扣案可發射子彈具有
殺傷力之改造手槍壹枝（含彈匣、槍枝管制編號0000000000）沒
收；其餘被訴非法持有改造槍枝、非法持有子彈、非法持有槍枝
主要組成零件部分，均公訴不受理。
丙○○幫助未經許可，持有可發射子彈具有殺傷力之改造手槍，
處有期徒刑壹年貳月，併科罰金新臺幣萬元，罰金部分如易服
勞役，以銀元佰元即新臺幣玖佰元折算壹日。扣案可發射子彈
具有殺傷力之改造手槍壹枝（含彈匣、槍枝管制編號0000000000
）沒收。
    事  實
一、乙○○曾因違反肅清煙毒條例、槍砲彈藥刀械管制條例案件
    ，分別經法院判處有期徒刑3 年8 月、3 年確定，前案經撤
    銷假釋之殘刑與後案合併執行（刑期合計4 年11月1 日），
    目前仍在執行中；丙○○則因違反肅清煙毒條例案件，經法
    院判處有期徒刑13年確定，嗣於90年1 月20日假釋出監，現
    仍在假釋中（保護管束期間至96年5 月13日）。
二、詎乙○○、丙○○均不知警惕，明知可發射子彈具有殺傷力
    之改造手槍，係屬槍砲彈藥刀械管制條例所列管之違禁物，
    未經許可，不得販賣、持有。緣丙○○與乙○○、甲○○各
    有交誼（惟乙○○、甲○○原不相識），丙○○於91年3 月
    間，得知甲○○（持有、出借改造槍枝部分，業經臺灣高雄
    地方法院91年度訴字第2314號判決確定）亟欲購買槍枝持有
    ，因其知悉乙○○非法持有大批槍彈，乃基於幫助甲○○持
    有改造槍枝之犯意，於91年3 月間某日，帶同甲○○前往乙○○位於屏東縣九如鄉○○村○○路○ 段568 巷38之7 號住
    處，介紹甲○○向乙○○購買槍枝，乙○○遂意圖營利，基
    於販賣改造手槍之犯意，將所持有而藏置於其住處頂樓平面
    所設置屬隔壁空屋（即同巷38之8 號）所有水塔內之大批槍
    枝取出，以供甲○○挑選，並同意甲○○挑取其中2 枝帶回
    試槍以決定是否購買，經甲○○於不詳時地實際試射後，乃
    決定以新台幣（下同）10萬元之價格，向乙○○購買由仿
    BERETTA 廠半自動手槍製造之金屬玩具手槍，更換土造金屬
    槍管改造而成，機械性能良好，可擊發適用子彈而具有殺傷
    力之改造手槍1 枝（槍枝管制編號：0000000000），其餘未
    達成買賣合致之不詳槍枝1 枝，則於不詳時間，由甲○○在
    其位於高雄市○○區○○街105 巷34號住處附近之不詳地點
    ，委託丙○○代為交還乙○○，並託其轉交現金10萬元予乙○○。俟甲○○持有上開改造手槍後，又於同年6 月28日上
    午11時許，將上開購得後非法持有之改造手槍1 枝出借予辛
    明才（辛明才部分，亦經臺灣高雄地方法院91年度訴字第23
    14號判決確定），辛明則將該改造手槍置於高雄市左營區建
    業新村151 號居所。嗣於91年6 月28日下午3 時許，由高雄
    市政府警察局鹽埕分局員警持臺灣高雄地方法院所核發之搜
    索票，前往辛明才前述持有槍枝之處所扣得上開乙○○販賣
    予甲○○之改造手槍1 枝，其後因高雄市政府警察局左營分
    局員警丁○○為查緝上開槍枝來源，經詢問甲○○後，甲○○供出上情，乃於91年7 月25日18時許，在乙○○前揭住處
    隔壁空屋頂樓（即同巷38之8 號）所有之水塔內，扣得乙○○所持有如附表所示之改造槍枝、子彈及槍砲主要組成零件
    1 批（惟非法持有改造槍枝、子彈及槍枝主要組成零件部分
    乃同一案件經重行起訴，應另為不受理判決，詳後述）。
三、案經高雄市政府警察局左營分局報告臺灣高雄地方法院檢察
    署檢察官呈請臺灣高等法院高雄分院檢察署移轉臺灣屏東地
    方法院檢察署檢察官、及同署檢察官主動檢舉偵查起訴。
    理  由
甲、被告乙○○被訴販賣改造手槍部分及被告丙○○部分：
壹、證據能力
一、另案被告甲○○於臺灣高雄地方法院檢察署檢察官偵查中之
    供述、被告乙○○、丙○○於臺灣屏東地方法院檢察署檢察
    官偵查中，就對方涉案部分所為供述：
  (一)按被告以外之人於偵查中向檢察官所為陳述，除顯有不可信
    之情況者外，得為證據，刑事訴訟法第159 條之1 第2 項定
    有明文。偵查中對被告以外之人（包括證人、鑑定人、告訴
    人、被害人及共同被告等）所為之偵查筆錄，或被告以外之
    人向檢察官所提之書面陳述，性質上均屬傳聞證據。惟現階
    段刑事訴訟法規定檢察官代表國家偵查犯罪、實施公訴，依
    法其有訊問被告、證人及鑑定人之權，證人、鑑定人且須具
    結，而實務運作時，檢察官偵查中向被告以外之人所取得之
    陳述，原則上均能遵守法律規定，不致違法取供，其可信度
    極高。再者，該「被告以外之人」，如經法院於審理中傳喚
    到庭接受檢、辯雙方之交互詰問，賦予被告有與之對質、詰
    問其現在與先前陳述瑕疵之機會，自屬已充分保障被告之對
    質詰問權，職是，除反對該項供述得具有證據能力之一方，
    已釋明「顯有不可信之情況」之理由外，不得遽指該偵查中
    之陳述不具證據能力。
  (二)查另案被告甲○○於臺灣高雄地方法院檢察署檢察官91年8
    月12日、12月24日偵查中，均因其本人違反槍砲彈藥刀械管
    制條例案件，經以被告身分接受偵訊，而本件被告乙○○、
    丙○○於臺灣屏東地方法院檢察署檢察官本案偵查中，亦均
    以被告身分訊問，尚無違反刑事訴訟法第185 條之3 即證人
    依法應具結而未具結之證言，不得作為證據之規定；且本院
    於審理中，亦以證人身分命其3 人具結作證，接受檢辯雙方
    之交互詰問，自屬充分保障被告之對質詰問權，復被告或辯
    護人均未曾提及檢察官在偵訊時有任何以不正方法取供而有
    顯不可信之情況，是依上開規定，另案被告甲○○於上開偵
    訊時之供述，被告2 人對彼此涉案部分之供述，應均具有證
    據能力。
二、證人甲○○於臺灣屏東地方法院檢察署檢察官偵查中之證述
    ：
  (一)證人應命具結，而依法應具結而未具結者，其證言不得作為
    證據，刑事訴訟法第186 條第1 項本文、第158 條之3 定有
    明文。
  (二)查證人甲○○於臺灣屏東地方法院檢察署檢察官92年2 月1
    日、3 月12日、10月24日、93年9 月16日及94年5 月5 日之
    歷次偵訊中，均係因被告乙○○本案被訴案件，經檢察官以
    證人身分提訊到庭，自非屬同案被告身分，然檢察官均未令
    其具結，依上開規定，其證詞均無證據能力。
三、另案被告甲○○於警詢中之陳述：
  (一)按被告以外之人（包括證人、鑑定人、告訴人、被害人及共
    同被告等）於檢察事務官、司法警察官或司法警察調查中所
    為之陳述，與審判中不符時，其先前之陳述具有較可信之特
    別情況，且為證明犯罪事實存否所必要者，得為證據，刑事
    訴訟法第159 條之2 定有明文。所謂「前後陳述不符」之要
    件，應就前後階段之陳述進行整體判斷，以決定其間是否具
    有實質性差異，惟無須針對全部陳述作比較，陳述之一部分
    有不符，亦屬之。而所謂「較可信之特別情況」之情形，亦
    應就前後陳述時之各種外部情況進行比較，以資決定何者外
    部情況具有可信性。若陳述係在特別可信之情況下所為，則
    虛偽陳述之危險性即不高，雖係審判外陳述，或未經被告反
    對詰問，仍得承認其有證據能力。至所稱「外部情況」之認
    定，通常可由時間之間隔、是否屬有意識的迴避、有無受外
    力干擾，甚且係事後串謀等多項因素綜合判斷。
  (二)證人甲○○於本院審理中翻異前詞，改稱槍枝係向被告乙○○借用把玩，其所交付乙○○之10萬元則係借款云云，其證
    述內容與警詢所述不符，然證人甲○○亦證稱：警詢中警察
    並未逼迫伊為不實供述等語明確（見本院卷第184 頁反面）
    ，足徵其供述之任意性無庸置疑。況依甲○○先後多次供詞
    （證詞）以觀，其對於槍枝來源係自被告乙○○住處取得（
    先稱購買、後稱借用）、其與被告乙○○間有10萬元之金錢
    往來（先稱購槍之價金、後稱借貸款項）及係透過被告丙○○居間介紹等案情重要之點，所述並無出入，僅有益趨避重
    就輕之傾向，足認其於警詢時供稱之交易情節應非子虛，故
    本院認甲○○於警詢時之供述距離本件槍枝販賣交易時間較
    近，且尚無機會斟酌利害關係或受外力干擾，應具有較可信
    之特別情況，又其既為槍枝買賣交易之買方，所為陳述自屬
    證明犯罪事實所必要，復業經本院於審理中傳喚到庭接受檢
    、辯雙方之交互詰問，賦予被告有與之對質、詰問其現在與
    先前陳述瑕疵之機會，已充分保障被告之對質詰問權，故其
    上開警詢陳述，應認有證據能力。
四、本件經搜索而扣案如附表所示之槍彈及槍枝主要組成零件等
    違禁物，是否因搜索程序之合法性而影響其證據能力：
  (一)按刑事訴訟法第128 條第1 項規定，搜索應用搜索票；同條
    第2 項第2 款復規定，搜索票應記載搜索之處所、身體、物
    件或電磁紀錄。故依上開規定，受搜索之處所，自應限於搜
    索票所載之地點，若否，除該搜索程序有另合於「附帶搜索
    」、「逕行搜索」、「自願性同意搜索」等規定外，即難謂
    搜索程序合法。惟刑事訴訟法第158 條之4 亦規定「除法律
    另有規定外，實施刑事訴訟程序之公務員因違背法定程序取
    得之證據，其有無證據能力之認定，應審酌人權保障及公共
    利益之均衡維護」，是違反法定程序所取得之證據，是否具
    有證據能力，自得由法院依個案具體情節，佐以人權保障及
    公共利益之均衡維護加以審認。
  (二)經查，本案係由高雄市政府警察局左營分局向本院聲請搜索
    票，而經本院所核准之受搜索之處所，乃被告乙○○位在屏
    東縣九如鄉○○村○○路○ 段568 巷38號之7 之3 樓透天式
    住宅，然經員警至該住宅頂樓搜索後，最後係在相毗鄰之同
    巷38之8 號空屋住宅（屋主為案外人陳銘樞、建物登記名義
    人為其配偶陳李雪卿）頂樓水塔內起出如附表所示之槍彈及
    主要組成零件等情，業據證人陳銘樞於警詢、證人即執行搜
    索員警丁○○於本院審理中證稱屬實（見左營分局警卷紅筆
    編頁第11至12頁、本院卷第189 頁反面），並有本院91年度
    聲搜字第463 號搜索票、建物權利人異動資料在卷可稽（見
    左營分局同上警卷第15頁、本院卷第209 頁），是上開起獲
    槍彈之地點，顯已超出本院核准搜索處所之範圍，固可認該
    搜索程序尚非合法，然證人丁○○於本院審理中證稱：該棟
    建築物頂樓係同一平面，當時伊敲打鴿舍附近之水塔，發現
    其中一個裡面沒有水，且有一條鐵線漏出，伊將鐵線拉出即
    起獲1 袋槍彈，當時不知該水塔屬隔壁房屋所有等語在卷（
    見本院卷第189 頁反面至190 頁），參酌員警執行上開搜索
    程序所蒐集者，為非供述性證據，並未改變證物之型態而影
    響其可信性，且扣案如附表所示之槍彈等違禁物數量非少，
    對社會治安之危害性不低，而依當時之情節確屬緊急，且員
    警亦無實施過當行為或故意違法之情事，是本院斟酌人權保
    障及公共利益之均衡維護，認搜索所得如附表所示之槍彈、
    槍枝主要組成零件等，均具證據能力（最高法院94年台上字
    第4477號判決所揭櫫意旨亦同）。
貳、事實認定與論罪科刑：
一、訊據被告乙○○矢口否認有販賣槍枝予甲○○之犯行，辯稱
    ：伊記得丙○○曾帶同甲○○到伊住處1 次，當天丙○○、
    甲○○係邀約伊參加恐嚇民代之行動，但伊並未答應；又丙○○曾拿槍枝至住處欲託伊修理，然遭伊拒絕，詎嗣後不知
    為何，甲○○竟來電表示丙○○取回之槍枝缺了數顆子彈，
    伊並未販賣槍枝予甲○○云云；訊之被告丙○○亦否認有幫
    助甲○○持有改造手槍犯行，辯稱：伊確有帶甲○○前往乙○○住家1 次，但僅止於閒話家常而已，並非仲介甲○○向
    乙○○購槍云云。惟查：
  (一)高雄市政府警察局鹽埕分局員警於91年6 月28日下午3 時許
    ，持臺灣高雄地方法院核發之搜索票，前往另案被告辛明才
    位於高雄市左營區建業新村151 號居所，扣得改造手槍1 枝
    ，而該改造手槍，係另案被告甲○○出借予辛明才持有乙情
    ，業據另案被告甲○○於其被訴違反槍砲彈藥刀械管制條例
    案件警詢、偵查及審理中坦承在卷，復有上開改造手槍1 枝
    （含彈匣、槍枝管制編號：0000000000）扣案可佐，又該扣
    案槍枝，經送請內政部警政署刑事警察局鑑定結果，認係由
    仿BERETTA 廠半自動手槍製造之金屬玩具手槍，更換土造金
    屬槍管改造而成，機械性能良好，可擊發適用子彈，具有殺
    傷力乙節，亦有該局91年8 月7 日刑鑑字第0910182286號槍
    彈鑑定書附卷可參（見臺灣高雄地方法院檢察署偵卷(一)紅筆
    編頁第66至70頁）。
  (二)關於上開改造手槍之來源，業據另案被告甲○○於91年7 月
    19日、7 月31日警詢中供稱：警方在辛明才處所查獲之槍枝
    ，係伊前往被告乙○○住處購得，當天係在被告乙○○住家
    3 樓之臥室等候，乙○○則說要上頂樓水塔取槍，伊挑了2
    枝回去試射，然其中1 枝性能不佳，故未購買等語（見臺灣
    高雄地方法院檢察署偵卷(一)紅筆編頁第27、51頁），復於臺
    灣高雄地方法院檢察署檢察官91年8 月12日、12月24日偵訊
    時供承：伊原本打算以30萬元購買2 枝槍，然經帶回試射後
    ，其中1 枝性能不佳，遂只購買1 枝，價金亦僅付10萬元等
    語甚詳（見臺灣高雄地方法院檢察署偵卷(一)紅筆編頁第73至
    74 頁 、同署偵(二)卷第15頁反面至16頁）。
  (三)又按證人之陳述有部分前後不符，或相互間有所歧異時，究
    竟何者為可採，法院仍得本其自由心證予以斟酌，非謂一有
    不符或矛盾，即應認其全部均為不可採信；尤其關於行為動
    機、手段及結果等之細節方面，告訴人之指陳，難免故予誇
    大，證人之證言，有時亦有予渲染之可能；然其基本事實之
    陳述，若果與真實性無礙時，則仍非不得予以採信（最高法
    院74年度台上字第1599號判例參照），雖被告2 人之辯護人
    均執：甲○○對於槍枝販賣交易之情節，所述先後差距甚大
    ，其指證顯有重大瑕疵，不可採信等語資為辯護，且證人甲○○於本院審理中固改稱：伊係與丙○○一同前往乙○○住
    處「借槍」，並非買槍，至於10萬元則是乙○○向伊借貸之
    款項，伊則在高雄縣楠梓區之住家附近交由丙○○轉交給乙○○等語（見本院卷第184 頁反面、185 頁），確與先前供
    述有所出入，然就其前後指證內容詳予勾稽，不難窺見關於
    槍枝乃出自被告乙○○處、且雙方間有10萬元之款項往來等
    基本事實，則始終相符，準此，其如欲誣指被告2 人，自應
    循先前所述再次將購買槍枝交易詳予指證以達目的；又或者
    前開情節並非事實，甲○○亦當改口全盤否認即可，詎其竟
    捨此不為，反而以「借槍」、「金錢借貸」等託詞幾番推諉
    ，足認其所述情節顯非子虛，況金錢借貸關係並非不可對人
    言之事，然被告乙○○、丙○○竟一致否認有向甲○○借款
    或代為轉交借款之事（見本院卷第188 頁），益見證人甲○○於本院審理中所述，無非避重就輕之詞，其先前供述向被
    告乙○○購買槍枝之交易情節，應非憑空虛捏之事。
  (四)再者，高雄市政府警察局左營分局員警丁○○根據甲○○上
    開供詞，乃持搜索票前往被告乙○○住家搜索，嗣則在被告
    乙○○住家頂樓所設置且屬隔壁38之8 號空屋之水塔內，扣
    得如附表所示之改造槍枝、子彈及槍砲主要組成零件等大批
    違禁物等情，業據證人丁○○於本院審理中證稱明確，並有
    現場照片6 張在卷可稽（見左營分局警卷紅筆編頁第25至26
    頁），復有如附表所示之改造槍枝、子彈及槍砲主要組成零
    件扣案可佐。被告乙○○雖辯稱該批槍彈非其所有，且於本
    院審理中證稱：警方搜索前2 日，丙○○獨自1 人揹著員警
    搜索所得裝有槍彈之袋子前來，當時伊母親戊○○亦有看見
    ，丙○○表示欲將該袋槍彈寄放在伊住處，遭伊拒絕，不知
    事後為何會在頂樓為警查獲等語（見本院卷第181 頁），然
    與證人即被告乙○○之母親戊○○證稱：警方搜得裝有槍彈
    之袋子，應是搜索前不到2 個月之某日，由丙○○及另1 名
    男子揹來伊住處等語明顯不符（見本院卷第190 頁），又被
    告丙○○則堅決否認上情，參酌附表所示之槍彈等違禁物數
    量非少，被告丙○○果係真正之持有人，豈有將之任意藏放
    於他人住家頂樓水塔內，使該批槍彈脫離自己監督、支配範
    圍且隨時可能遭人發覺之理？又被告乙○○位於屏東縣九如
    鄉○○村○○路○ 段568 巷38號之7 住家，乃連棟式透天房
    屋，各住戶所屬之水塔係依序排列置於同一頂樓平面上，住
    戶亦可自由在水塔間來去走動，並無空間上之限制乙節，業
    經證人戊○○證述屬實（見本院卷第192 頁），並有頂樓照
    片附卷足參（見左營分局警卷紅筆編頁第25頁反面），再者
    ，警方起獲槍彈之水塔，乃與被告乙○○住家相鄰之屏東縣
    九如鄉○○村○○路○ 段568 巷38號之8 住戶所有，然該戶
    係屬空屋，復經證人即屋主陳銘樞（房屋登記其配偶陳李雪
    卿）於警詢中證稱無訛（見左營分局警卷紅筆編頁第11至12
    頁），從而，苟非該處連棟式透天房屋住宅之住戶，孰能得
    知可利用該無人使用之水塔藏放違禁物？足見如附表所示之
    槍彈等違禁物，係置於被告乙○○生活領域範圍之實力支配
    下，應為被告乙○○所持有，益徵甲○○所稱在被告乙○○
    住處等候乙○○自頂樓水塔將槍枝取出交其選購乙節，要屬
    事實。
  (五)復查，被告丙○○偕同甲○○前往被告乙○○上開住處之次
    數僅有1 次乙情，為被告2 人供承在卷，然就該次見面之動
    機目的、所洽談之事務等細節，被告乙○○供稱：該次丙○○、甲○○欲找伊參與恐嚇民代之事，伊並未答應云云，被
    告丙○○則供稱：該次見面僅係閒話家常而已云云（均見本
    院卷第91頁），所供相互扞格，已難採信，被告乙○○又稱
    ：丙○○曾拿槍枝前來請伊修理，遭伊拒絕，而事後甲○○
    則莫名來電表示缺了數顆子彈云云，然被告丙○○亦否認有
    此情事（見本院卷第272 頁），更見彼此推諉之情，況甲○○倘係設詞誣指被告2 人，衡情被告2 人就真實之事實經過
    ，供述理應互核一致，豈有說詞呈現上開南轅北轍情況之理
    ？故被告丙○○該次帶同甲○○前往被告乙○○住處之目的
    ，乃仲介甲○○向被告乙○○選購槍枝，甲○○嗣則以10萬
    元為代價向被告乙○○購得上開改造手槍1 枝等事實，應堪
    認定，被告乙○○、丙○○所辯上情，均無可採，其2 人販
    賣改造手槍、幫助持有改造手槍之犯行，事證明確，應予論
    科。
二、查被告2 人所為上開犯行後，槍砲彈藥刀械管制條例部分條
    文業經修正並於94年1 月26日公布，於同年1 月28日生效，
    而刪除修正前該條例第11條第1 項販賣其他可發射子彈具有
    殺傷力之槍枝罪、同條第4 項之未經許可持有其他可發射子
    彈具有殺傷力之槍枝罪之規定，將該犯罪構成要件及處罰規
    定移置於同條例第8 條第1 項、第4 項，且法定刑分別由「
    5 年以上有期徒刑，併科新台幣1 千萬元以下罰金」、「1
    年以上7 年以下有期徒刑，併科新台幣7 百萬元以下罰金」
    ，修正調高為「無期徒刑或5 年以上有期徒刑，併科新台幣
    1 千萬元以下罰金」、「3 年以上10年以下有期徒刑，併科
    新台幣7 百萬元以下罰金」，依刑法第2 條第1 項但書之規
    定，經比較新舊法之結果，應適用較有利於被告2 人之修正
    前槍砲彈藥刀械管制條例第11條第1 項、第4 項論處，故核
    被告乙○○意圖營利販賣上開改造手槍予甲○○，所為係犯
    修正前槍砲彈藥刀械管制條例第11條第1 項之販賣具有殺傷
    力之改造手槍罪，其因販賣而持有上開改造手槍之低度行為
    ，為販賣之高度行為所吸收，不另論罪；又被告丙○○則係
    基於幫助甲○○持有上開改造手槍之意思，擔任買賣交易之
    仲介而參與持有改造手槍構成要件以外之行為，核其所為，
    係犯刑法第30條第1 項、修正前槍砲彈藥刀械管制條例第11
    條第4 項之持有具有殺傷力之改造手槍罪之幫助犯。被告丙○○係幫助他人犯罪，爰依刑法第30條第2 項規定，按正犯
    之刑酌予減輕之。爰審酌被告乙○○有麻藥、煙毒、槍砲等
    多項前科、被告丙○○則有煙毒前科，且仍在假釋中（有卷
    附臺灣屏東地方法院檢察署刑案資料查註紀錄表、臺灣高等
    法院被告前案紀錄表可參），仍無視政府查緝非法販賣、持
    有違禁槍枝之公權力，竟分別非法販賣改造槍枝、仲介他人
    購槍而幫助持有改造槍枝，對社會治安造成嚴重威脅、被告
    乙○○除個人擁槍自重外，猶販賣予他人助長犯罪，惡性非
    輕，被告丙○○亦不知守法，任意仲介非法交易，且渠2 人
    犯後態度均不佳、未見悔意等一切情狀，分別量處如主文所
    示之刑，並就罰金刑部分，諭知易服勞役之折算標準。扣案
    可發射子彈具有殺傷力之改造手槍1 枝（含彈匣、槍枝管制
    編號0000000000），屬違禁物，應依刑法第38條第1 項第1
    款之規定，不問屬於犯人與否，併予宣告沒收
乙、被告乙○○被訴持有改造槍枝、子彈及槍枝主要組成零件部
    分：
一、公訴意旨另以：被告乙○○基於非法持有改造槍枝、制式子
    彈、制式霰彈及槍枝主要組成零件之犯意，於不詳時間，在
    不詳地點，以不詳管道取得如附表編號至改造槍枝、編
    號、制式子彈、制式霰彈及編號彈匣4 個、編號槍
    管3 支之槍枝主要組成零件後，即非法加以持有，並置於其
    上開住處隔壁頂樓之水塔內。嗣於91年7 月25日18時許，為
    警在被告乙○○上開住處隔壁之頂樓水塔處，扣得附表所示
    之改造槍枝、子彈及槍砲主要組成零件，因認被告乙○○此
    部分另涉犯修正前槍砲彈藥刀械管制條例第11條第4 項非法
    持有改造槍枝罪、同條例第12條第4 項之持有子彈罪及同條
    例第13條第4 項非法持有槍砲主要組成零件罪等語。
二、按案件依刑事訴訟法第8 條之規定不得審判者，應諭知不受
    理之判決，刑事訴訟法第303 條第7 款定有明文。連續犯係
    裁判上一罪，其一部分犯罪事實曾經檢察官起訴者，依同法
    第267 條之規定，效力當然及於全部。而案件是否已經起訴
    ，應以檢察官起訴繫屬之先後為準，同一案件繫屬於有管轄
    權之數法院，由繫屬在先或經裁定繫屬在後之法院審判，致
    不得為審判者，自應依本款諭知不受理之判決，避免一罪兩
    判（最高法院92年度台非字第163 號判決要旨參照）。
三、經查：
  (一)被告乙○○因於91年5 月間某日，在高雄市火車站附近某處
    ，收受林永上（已歿）所交付具有殺傷力之德國SIG SAU
    ER 廠P225 型口徑9mm 制式半自動手槍1 把（含彈匣1 個、
    槍枝管制編號0000000000）、彈匣1 個、可發射子彈具
    有殺傷力之仿BERETTA 廠半自動手槍製造之玩具手槍組合土
    造金屬槍管及土造金屬滑套而成之改造手槍1 把（含彈匣1
    個，槍枝管制編號0000000000）、可發射子彈具有殺傷力
    之仿BERETTA 廠半自動手槍製造之玩具手槍換裝土造金屬槍
    管而成之改造手槍1 把（槍枝管制編號0000000000）、具
    有殺傷力之制式子彈15顆，未經許可而持有之（嗣又於92年
    8 月27日晚上10時許，將上開德國制式手槍及彈匣1 個
    ，交予張景富寄藏在張景富位於屏東縣屏東市○○路744 巷
    102 號8 樓之1 住處。嗣於92年8 月28日下午2 時30分許，
    為警持本院所核發之搜索票在張景富上址住處查獲，並扣得
    前開德國制式手槍1 支及彈匣1 個；又於92年9 月10日因被
    告乙○○駕車肇事受傷送醫，而為到場處理之警員查獲，並
    扣得前開、之改造手槍2 枝、前開制式子彈15顆，經
    臺灣屏東地方法院檢察署檢察官偵查終結，以92年度偵字第
    4424 號 、第4559號提起公訴，認被告雙年涉犯槍砲彈藥刀
    械管制條例第7 條第4 項未經許可持有制式手槍罪、第12條
    第4 項未經許可持有子彈罪、第13條第4 項未經許可持有手
    槍主要組成零件罪及修正前槍砲彈藥刀械管制條例第11條第
    4 項之未經許可持有可發射子彈具有殺傷力之槍枝罪嫌，此
    案於94 年1月21日繫屬本院，經本院94年度訴字第62號審理
    後，認被告乙○○所為上開犯行事證明確，甫於95年3 月23
    日判處有期徒刑6 年、併科罰金10萬元，現仍則上訴由臺灣
    高等法院高雄分院95年度上訴字第715 號案件審理中等情，
    有臺灣屏東地方法院檢察署刑案資料查註紀錄表、臺灣高等
    法院被告前案紀錄表、上開起訴書（含警偵影卷）、本院94
    年度訴字第62號判決及本院公務電話紀錄附卷可佐。
  (二)本案檢察官起訴認扣案如附表編號至改造槍枝、編號
    、制式子彈、制式霰彈及編號彈匣4 個、編號槍管3
    支之槍砲主要組成零件等違禁物，均為被告乙○○所持有乙
    情，固經本院認定無訛詳如上述，然其繼續持有之行為迄至
    91年7 月25日為警搜索查獲時止，顯係於前揭案件起訴及本
    院94年度訴字第62號判決事實所認定非法持有改造手槍、子
    彈及槍砲彈藥主要組成零件之期間內【即自91年5 月間至92
    年8 月27日（制式槍枝及槍管交付張景富寄藏而脫離自己持
    有）、92年9 月10日（因另案車禍肇事為警查獲）】，是本
    案犯行倘成立犯罪，應與上開已起訴且經本院判決有罪（尚
    未確定）之部分，時間緊接，方法相同，觸犯構成要件相同
    之罪，顯係基於概括犯意反覆為之，而應具有連續犯之裁判
    上一罪關係，是檢察官顯係就同一案件重行起訴，且該案先
    繫屬本院，揆諸首揭說明，本案自應諭知不受理之判決。
據上論斷，應依刑事訴訟法第299 條第1 項前段、第303 條第2
款，修正前槍砲彈藥刀械管制條例第11條第1 項、第4 項，刑法
第11條前段、第2 條第1 項但書、第30條、第38條第1 項第1 款
、第42條第2 項，罰金罰鍰提高標準條例第2 條，現行法規所定
貨幣單位折算新台幣條例第2 條，判決如主文。
本案經檢察官王光傑到庭執行職務。
中    華    民    國    95    年    6    月    21    日
                      刑事第四庭  審判長法  官  莊鎮遠
                                        法  官  王以齊
                                        法  官  劉敏芳
以上正本證明與原本無異。
如不服本判決應於收受本判決送達後十日內向本院提出上訴書狀
，其未敘述上訴理由者，並得於提起上訴後十日內向本院補提理
由書狀（均須按他造當事人之人數附繕本）「切勿逕送上級法院
」
中    華    民    國    95    年    6     月    21    日
                                        書記官  許倬維
附表：
┌──┬─────┬──┬───────────┬────────┬────┐
│編號│ 物    品 │數量│   鑑  定  結  果     │   鑑 定 書 證  │備   註 │
│    │          │    │                      │    （頁碼）    │        │
├──┼─────┼──┼───────────┼────────┼────┤
│  │土造霰彈槍│1 枝│管制編號：0000000000號│內政部警政署刑事│        │
│    │          │    │認係土造霰彈槍，可供擊│警察局91年8 月22│        │
│    │          │    │發適用子彈使用，機械性│日刑鑑字第091021│        │
│    │          │    │能良好，認具殺傷力    │0131號（左營分局│        │
│    │          │    │                      │警卷第27至35頁）│        │
├──┼─────┼──┼───────────┼────────┼────┤
│  │改造手槍  │1 枝│管制編號：0000000000號│同上書證        │        │
│    │          │    │認係由仿BERETTA 廠92FS│                │        │
│    │          │    │型半自動手槍製造之金屬│                │        │
│    │          │    │玩具手槍換裝土造金屬槍│                │        │
│    │          │    │管改造而成，機械性能良│                │        │
│    │          │    │好，認具殺傷力        │                │        │
├──┼─────┼──┼───────────┼────────┼────┤
│  │改造手槍  │1 枝│管制編號：0000000000號│同上書證        │        │
│    │          │    │認係由仿GLOCK 廠17型半│                │        │
│    │          │    │自動手槍製造之玩具手槍│                │        │
│    │          │    │換裝土造金屬槍管改造而│                │        │
│    │          │    │成之改造手槍，機械性能│                │        │
│    │          │    │良好，認具殺傷力      │                │        │
├──┼─────┼──┼───────────┼────────┼────┤
│  │改造手槍  │1 枝│管制編號：0000000000號│同上書證        │        │
│    │          │    │認係由仿轉輪手槍製造之│                │        │
│    │          │    │金屬玩具轉輪手槍車通槍│                │        │
│    │          │    │管及轉輪彈倉內阻鐵改造│                │        │
│    │          │    │而成之改造手槍，機械性│                │        │
│    │          │    │能良好，認具殺傷力    │                │        │
├──┼─────┼──┼───────────┼────────┼────┤
│  │制式手槍子│18顆│其中10顆認係口徑19mm制│同上書證        │        │
│    │彈        │    │式子彈，認具殺傷力；其│                │        │
│    │          │    │餘8 顆認係口徑0.380 吋│                │        │
│    │          │    │制式子彈，認具殺傷力  │                │        │
│    │          │    │                      │                │        │
├──┼─────┼──┼───────────┼────────┼────┤
│  │制式霰彈槍│25顆│認均係口徑12GAUGE 制式│同上書證        │        │
│    │子彈      │    │霰彈，認均具殺傷力    │                │        │
├──┼─────┼──┼───────────┼────────┼────┤
│  │彈匣      │6 個│一、認均係玩具金屬彈匣│同上書證        │編號1至4│
│    │          │    │，編號1 、2 彈匣可供本│                │之彈匣均│
│    │          │    │附表編號之改造槍枝使│內政部內授警字第│屬內政部│
│    │          │    │用；編號3 、4 彈匣可供│0940101343號函  │內警字│
│    │          │    │本附表編號之改造槍枝│（本院卷第116 至│第867068│
│    │          │    │使用                  │117 頁）        │3 號公告│
│    │          │    │二、編號5 彈匣則可供扣│                │之各式槍│
│    │          │    │案之不具殺傷力之玩具衝│                │砲之主要│
│    │          │    │鋒槍使用、編號6 彈匣未│                │組成零件│
│    │          │    │發現與本案槍枝適用之情│                │        │
│    │          │    │形                    │                │        │
├──┼─────┼──┼───────────┼────────┼────┤
│  │槍管      │5 枝│其中3 支認均係土造金屬│同上2書證       │認定均屬│
│    │          │    │槍管                  │                │上開公告│
│    │          │    │（如鑑定書之相片2）   │                │之槍砲彈│
│    │          │    │                      │                │藥主要組│
│    │          │    │                      │                │成零件  │
│    │          │    ├───────────┤                ├────┤
│    │          │    │槍管 1 枝認係土造金屬 │                │認定均非│
│    │          │    │槍管半成品            │                │屬上開公│
│    │          │    │（如鑑定書之相片3）   │                │告之槍砲│
│    │          │    ├───────────┤                │主要主成│
│    │          │    │槍管 1 支認係土造金屬 │                │零件    │
│    │          │    │槍管（如鑑定書之相片4 │                │        │
│    │          │    │）                    │                │        │
├──┼─────┼──┼───────────┼────────┼────┤
│  │手槍半成品│1 枝│認係仿美國Walther廠PPK│同上2書證       │認定非屬│
│    │          │    │/S型玩具槍支金屬槍身  │                │上開公告│
│    │          │    │                      │                │之槍砲主│
│    │          │    │                      │                │要組成零│
│    │          │    │                      │                │件      │
└──┴─────┴──┴───────────┴────────┴────┘
附錄本件判決論罪科刑法條：
修正前槍砲彈藥刀械管制條例第11條第1項、第4項
未經許可，製造、販賣或運輸第4 條第1 項第1 款所稱其他可發
射金屬或子彈具有殺傷力之各式槍砲者，處5 年以上有期徒刑，
併科新臺幣1 千萬元以下罰金。
未經許可，持有、寄藏或意圖販賣而陳列第一項所列槍砲者，處
1 年以上7 年以下有期徒刑，併科新臺幣7 百萬元以下罰金。


司法院資訊處製作；財團法人民間司法改革基金會備份。
